【裁判字號】    92,交聲,409
【裁判日期】    920527
【裁判案由】    違反道路交通管理處罰條例聲明異議
【裁判全文】
臺灣士林地方法院交通事件裁定                    九十二年度交聲字第四０九號
    原處分機關  臺北市交通事件裁決所
    受 處分 人  甲○○
    即異議人
右列受處分人因違反道路交通管理處罰條例案件，對於臺北市交通事件裁決所九十一
年五月二十七日所為之處分（原處分案號：北市裁三字第裁二二—ＡＸＸ００七三二
一號）聲明異議，本院裁定如左：
    主      文
原裁決撤銷。
甲○○汽車駕駛人起駛前，不讓行進中之車輛優先通行，因而肇事致人受傷，處罰鍰
新台幣陸佰元，吊扣駕駛執照參個月，並記違規點數壹點。
    理      由
一、按汽車駕駛人起駛前，不讓行進中之車輛、行人優先通行者，處新台幣六百元以
    上一千八百元以下罰鍰。汽車駕駛人，駕駛汽車違反道路交通安全規則，因而肇
    事致人受傷者，吊扣其駕駛執照三個月至六個月。汽車駕駛人違反第四十五條之
    規定者，除依原條款處罰鍰外，並予記違規點數一點。道路交通管理處罰條例第
    四十五條第十款、第六十一條第三項、第六十三條第一項第一款分別定有明文。
二、本件異議意旨略以：異議人於民國九十年七月三十一日駕駛車牌號碼二Ａ—八三
    七號營業小客車沿台北市○○○路路邊臨時停車下客後起步時，與車牌號碼ＡＺ
    Ｅ—０九五重型機車發生擦撞，惟異議人實係此事件被撞之受害者，並非違規之
    人云云。
三、經查：
  (一)異議人於九十一年七月三十一日晚間八時三十分許，駕駛車牌號碼二Ａ—八三七
    號營業小客車搭載乘客，沿民生西路東向西行駛，行至台北市○○○路三二一號
    前時，因客人抵達目的地下車之故而路邊併排臨時停車，嗣客人下車後起步時，
    其左前葉子板撞及由案外人周銘昇所駕駛沿同向行駛之車牌號碼ＡＺＥ—０九五
    號重型機車所附載案外人陳怡君之右腳而肇事，案外人陳怡君因此受有右腳踝撞
    傷之傷害，為此異議人經警舉發(一)起駛前不讓行進中車輛優先通行。(二)違反道路
    交通安全規則肇事致人受傷之違規，並由原處分機關援引道路交通管理處罰條例
    第四十五條第一項、第六十一條第三項第一款之規定，於九十一年五月二十七日
    以北市裁三字第裁二二—ＡＸＸ００七三二一號違反道路交通管理事件裁決書裁
    處罰鍰新台幣六百元、吊扣駕駛執照三個月及記違規點數一點等情，有台北市政
    府警察局北市警交大字第ＡＸＸ００七三二一號舉發違反道路交通管理事件通知
    單、台北市交通事件裁決所北市裁三字第裁二二—ＡＸＸ００七三二一號違反道
    路交通管理事件裁決書、台北市車輛行車事故鑑定委員會鑑定意見書、道路交通
    事故調查報告表、交通事故分析研判表、交通事故談話記錄表各一份在卷可憑，
    均堪認為真實。
  (二)異議人雖辯稱伊係被撞之受害人云云，惟案外人周銘昇業於警訊中陳明：當時異
    議人乃並排停車，嗣其騎乘機車行至其前車門旁時，發現異議人所駕駛之營業小
    客車亦起步往內側車道行駛，致閃避不及發生擦撞，陳怡君之右腳因而遭撞擊受
    傷等語，且所陳核與案外人陳怡君警訊陳述相符，有台北市政府警察局大同分局
    交通分隊交通事故談話記錄表二份附卷可稽，已堪認渠等證述為可採。再參以卷
    附道路交通事故調查報告表中繪製之事故現場圖顯示，異議人確有並排停車後起
    步肇事之事實，而該事故現場圖並經異議人簽名捺印確認無誤，是本件異議人確
    有起駛前不讓行進中車輛優先通行之違規行為，並因而肇事以致案外人陳怡君受
    傷足堪認定，異議人執上情聲明異議，要屬不足採取。
  (三)異議人所為異議雖無所據，並無從採取，惟核之本件裁決依前揭裁決書所示，乃
    引用道路交通管理處罰條例第四十五條第一項第十款、第六十一條第一項第一款
    之規定而為前開處分，除誤載道路交通管理處罰條例第六十一條第三項為「第六
    十一條第一項第一款」外，又漏未援引同條例第六十三條第一項第一款之規定，
    即逕予裁處記違規點數一點，於法即有未合，是該處分既有此等瑕疵，自屬不能
    維持，爰依法將原處分撤銷，另裁定處分如主文。
四、據上論斷，依道路交通案件處理辦法第二十條，裁定如主文。
中      華      民      國    九十二    年      五      月    二十七    日
                                      臺灣士林地方法院民事庭
~B法      官  蕭錫証
右為正本係照原本作成
如對本裁定抗告應於送達後十日內向本院提出抗告狀
中      華      民      國    九十二    年      五      月    二十七    日
~B法院書記官  陳淑女


司法院資訊處製作；財團法人民間司法改革基金會備份。
